臺灣桃園地方法院行政訴訟判決　　　　　110年度交字第269號

原　　　告　楊貴甯　
訴訟代理人　張有泉　
被　　　告　桃園市政府交通事件裁決處

代　表　人　張丞邦　
訴訟代理人　黃一鳴律師
上列當事人間交通裁決事件，原告不服被告民國110 年5 月20日
桃交裁罰字第58－ZIC000000 號裁決，提起行政訴訟，本院判決
如下：
    主  文
原告之訴駁回。
訴訟費用新臺幣參佰元由原告負擔。
    事實及理由
壹、程序方面：
    本件係因原告不服被告所為道路交通管理處罰條例（下稱處
    罰條例）第8 條之裁決而提起撤銷訴訟，依行政訴訟法第23
    7 條之1 ，應適用交通裁決事件訴訟程序。本件因卷證資料
    已經明確，本院依行政訴訟法第237 條之7 規定，不經言詞
    辯論，直接裁判。
貳、實體方面：                                  
一、事實概要：
    原告於109 年11月26日13時53分許，駕駛車牌號碼000 －00
    00號自用小客車（下稱系爭車輛），行經國道五號高速公路
    南向48.9公里處時，因有「行駛高速公路未依規定行駛車道
    －慢速小型車違規行駛內側車道」之違規，為內政部警政署
    國道公路警察局第九公路警察大隊（下稱舉發機關）員警逕
    行舉發並填製國道警交字第ZIC000000 號舉發違反道路交通
    管理事件通知單（下稱系爭舉發通知單），記載應到案日期
    為110 年1 月29日前，並移送被告處理。嗣原告於110 年1
    月19日到案陳述不服舉發，經被告函請舉發機關協助查明事
    實後，認原告確有「行駛高速公路未依規定行駛車道－慢速
    小型車違規行駛內側車道」之違規，遂填製桃交裁罰字第58
    －ZIC000000 號裁決書（下稱原處分），爰依道路交通管理
    處罰條例（下稱處罰條例）第33條第1 項第3 款、第63條第
    1 項第1 款及違反道路交通管理事件統一裁罰基準及處理細
    則（下稱裁罰基準及處理細則）等規定，裁處原告罰鍰新臺
    幣（下同）5,000 元，並記違規點數1 點。原告不服，於是
    提起本件行政訴訟。
二、原告起訴主張及聲明：
（一）主張要旨：
    1.基於原告不喜開慢車習慣，當日又急著趕赴花蓮工作，主
      觀上絕無慢速行駛內側車道之理，檢附當日遠通電收行車
      里程及時間記錄資料，原告於行經國五路段，因最高速限
      降為80-90 公里，加上塞車因素，故系爭車輛於該路段之
      平均行車速度約74.3公里。
    2.又違規地點前方係匝道入口引道末端，常有車輛以較慢速
      度進入主線車道而造成塞車情況，原告基於安全考量，自
      會調降車速並駛入內側車道，但原告自信仍在內側車道最
      低車速要求內。若車速在短距離、時間內加速不足，稍有
      落於規定之低速邊緣，即遭員警無情舉發，忽略路段匝道
      之複雜因素，如此苛刻執法，合乎情理否？
    3.再者，系爭車輛之車速表與GPS 速度表相對比後，發現車
      速表會有5 ％之落差，經原告請教車廠後表示，係合乎監
      理規定之誤差範圍內。故舉發機關宣稱測速儀器測得原告
      當時車速為78公里，比規定之80公里，差了2 ％多一點，
      這是在車速表5 ％誤差範圍內，而車輛各項規格係通過監
      理規定及檢驗，如此誤差遭致違規舉發，並歸責於不可預
      見之原告，是否亦不合情理？
    4.另經原告申訴後，舉發機關及被告均表示當時測得系爭車
      輛之車速為78公里，但與第一次舉發通知單所指控之車速
      77公里，有所不一致，雖對員警之舉發作業程序無從瞭解
      ，但先後出現不一致之違規車速，可見數據誤差及舉發認
      知偏差係存在。
    5.準此，原告一路上並無慢速行車之情，若非路況因素，亦
      不會隨意降低車速行駛於內側車道，況按舉發機關所述，
      當時車流係暢通，亦證明並未造成交通安全秩序問題，均
      顯示原告一路上均正常合規行駛，縱原告於違規地點未能
      及時加速至最高速限，亦是為遠離入口匝道之安全考量，
      但無違規低速行駛之情。
（二）聲明：撤銷原處分。
三、被告答辯及聲明：
（一）答辯要旨：
    1.引用處罰條例第7 條之2 第1 項第7 款、第2 項第5 款、
      第33條第1 項第3 款、第63條第1 項第1 款、高速公路及
      快速公路交通管制規則（下稱管制規則）第5 條第1 項前
      段、第8 條第1 項第1 款、第3 款等相關交通法規之條文
      （詳卷附答辯狀）。
    2.舉發機關110 年7 月7 日國道警九交字第1109003998號函
      文表示略以：「…查當時主線車道之車流正常，道路狀況
      良好並無異常情事發生；而該車行駛於內側車道為儀器測
      得行速77KM/HR 時，同車道前方100 公尺內並無其他車輛
      妨礙行駛，因此，該車以低於80KM/HR 以下之速率占用內
      側車道，顯已違反高速公路及快速公路交通管制規則第八
      條『車道使用規定』，本大隊以道路交通管理處罰條例第
      33條第1 項第3 款依法舉發並無不當…」等語。
    3.本案使用雷射測速儀規格125Hz 照相式，廠牌：LTI ，型
      號：ULTRALYTE 100LR ，器號：UX027341，係由財團法人
      台灣商品檢測驗證中心檢定合格之精密儀器，檢定合格單
      號碼為M0GB0000000 ，並有經濟部標準檢驗局委託財團法
      人台灣商品檢測驗證中心於109 年10月23日出具之雷射測
      速儀檢定合格證書可證；再者，員警使用之雷射測速儀，
      檢定日期為109 年10月23日，有效期限至110 年10月31日
      （涵蓋原告違規行為時點），足徵本件測速儀具有高度準
      確性，所測得之速度採證值具公信力，可供執法採證之用
      ，而雷射測速儀顯示原告車輛當時行車速度為每小時77公
      里，足認系爭車輛確有於109 年11月26日上午13時53分許
      ，以行車速度77公里之時速行駛於系爭路段之行為事實，
      堪可認定。再依照舉發員警提供之採證光碟影片內容可知
      ，系爭車輛以行車速度77公里之時速行駛於系爭路段時，
      該路段路況正常無壅塞情形，原告違規屬實，被告依法裁
      處應無違誤。
    4.再按交通警察製單舉發違反道路交通管理處罰條例所列之
      違規事實，本質上為行政處分，係公務員基於職務上之權
      力，依法就特定之具體事件所為之具公法上效果之單方面
      行政行為，基於公務員為公法上行為具有公信力之原則，
      該行政行為當可被推定為真正，其據以依法處分之事實認
      定亦為正確無誤。準此，原舉發員警舉發交通違規案件時
      ，僅需確信當時儀器所測定之數據為真並無誤時，自可依
      法賦予之職權依法告發。
    5.至原告質疑測速儀器可能有誤差等語，惟參照臺北高等行
      政法院109 年交上字第179 號、臺灣臺北地方法院109 年
      交字第197 號、臺灣臺中地方法院108 年交字第395 號等
      裁判意旨觀之，在行車速度違規之舉發上，自不允許舉發
      機關在實際測得之數值上，自行加減公差之可能最大或最
      小值，以作為違規之行車速度區間而為不利行為人之認定
      ，同理，亦不容許被舉發人以實際測得數值加減去公差之
      可能最小或最大值，為其行車之實際速度至明。況原告並
      未提出證據證明該雷達測速儀有何故障或測速有何違誤之
      虞，自難單以機器本身可能存有誤差值即率以推翻經國家
      檢定合格之雷達測速儀所測得之數據。
    6.綜上所述，系爭車輛因有「行駛高速公路未依規定行駛車
      道－慢速小型車違規行駛內側車道」之情，已該當處罰條
      例第33條第1 項第3 款規定之要件，是被告依法裁處，應
      無違誤，原告之訴為無理由。
（二）聲明：駁回原告之訴。
四、爭點：
（一）被告認定原告有「行駛高速公路未依規定行駛車道－慢速
      小型車違規行駛內側車道」之違規，有無違誤？
（二）被告以原處分裁罰原告罰鍰5,000 元，並記違規點數1 點
      ，有無違誤？
五、本院之判斷：
（一）前提事實：
      原告於109 年11月26日13時53分許，駕駛系爭車輛行經國
      道五號高速公路南向48.9公里處時，經舉發機關警員認原
      告有「行駛高速公路未依規定行駛車道－慢速小型車違規
      行駛內側車道」之違規，並有舉發機關110 年7 月7 日國
      道警九交字第1109003998號函文（見本院卷第26頁）、違
      規路段現場照片（見本院卷第27頁）、舉發機關110 年4
      月13日國道警九交字第1109700884號函文（見本院卷第28
      頁）、違規採證照片（見本院卷第29頁）、雷射測速儀檢
      定合格證書（見本院卷第29頁反面）、違規採證光碟（見
      本院卷第30頁）、系爭舉發通知單（見本院卷第33頁）、
      汽車車籍查詢（見本院卷第34頁）、交通違規陳述書（見
      本院卷第35頁）等資料各1 份在卷可憑。而原告亦不否認
      於109 年11月26日13時53分許，有駕駛系爭車輛行經國道
      五號高速公路南向48.9公里處之事實。
（二）被告認定原告有「行駛高速公路未依規定行駛車道－慢速
      小型車違規行駛內側車道」之違規，並無違誤：
    1.按「汽車行駛於高速公路、快速公路或設站管制之道路，
      不遵使用限制、禁止、行車管制及管理事項之管制而有下
      列行為者，處汽車駕駛人新臺幣3,000 元以上6,000 元以
      下罰鍰：三、未依規定行駛車道」，處罰條例第33條第1
      項第3 款定有明文。又「汽車行駛高速公路及快速公路，
      其車道之使用，除因交通事故及道路施工依臨時或可移動
      標誌指示或交通勤務警察指揮外，應依設置之交通標誌、
      標線或號誌之規定，無設置者，應依下列規定︰三、內側
      車道為超車道。但小型車於不堵塞行車之狀況下，得以該
      路段容許之最高速限行駛於內側車道」，管制規則第8 條
      第1 項第3 款所明定。
    2.經查，原告駕駛系爭車輛於事實概要欄所述時間、地點，
      以低於時速90公里之77公里之車速行駛於內側車道，為雷
      射測速儀所測得，而有「行駛高速公路未依規定行駛車道
      者－慢速小型車違規行駛內側車道」之違規行為，經舉發
      機關員警逕行舉發，並經被告裁處罰鍰5,000 元等情，此
      有違規採證照片及光碟（見本院卷第29頁）在卷可稽。且
      觀卷附該採證照片中，確有雷射測速儀以十字準星對準行
      駛於高速公路該路段之系爭車輛，測得時速數據也載明77
      公里（測量距離75.9公尺）無誤。再者，本件警方所用之
      雷射測速儀，業經財團法人臺灣電子檢驗中心檢驗合格，
      並在有效期間內使用，此有財團法人臺灣電子檢驗中心10
      9 年10月23日出具之雷射測速儀檢定合格證書（檢定合格
      單號碼：M0GB0000000 、規格：125Hz 照相式、器號：UX
      027341、檢定日期109 年10月23日、有效期限：110 年10
      月31日）1 紙（見本院卷第29頁反面）附卷足憑，經核其
      器號、檢定合格單號碼與前開採證照片所錄相符。而原告
      受舉發慢速行駛高速公路內側車道違規之時間（即109 年
      11月26日），係在該檢定有效期限內，是本件舉發所使用
      之雷射測速儀其精準性應無可疑。
    3.雖原告主張：違規地點前幾十公尺正是匝道入口引道末端
      ，該處常有車輛以較慢速度並入主線車道，是原告行經該
      處基於安全考量，自要調降車速並變換至內側車道，車速
      受此影響可能無法加速至最高速限，但自信仍在內側車道
      之最低車速要求內等語。惟查：
      ぇ本院依職權勘驗本件舉發過程之採證錄影光碟，其內容
        （略以）：「1.檔案名稱：採證影片。2.光碟播放時間
        共9 秒，本檔案之錄影畫面係2020年11月26日13時許所
        錄製。本件為雷射測速儀之錄影畫面。3.畫面一開始可
        看見原告駕駛車牌號碼000 －0000號自用小客車（下稱
        系爭車輛），行駛於該路段高速公路之內側車道上，由
        錄影畫面中可清楚看見系爭車輛前方並無任何車輛阻礙
        其前行，而其後方車輛亦距離系爭車輛有一段蠻遠之距
        離。4.光碟播放時間6 秒許，錄影畫面中之紅點對準系
        爭車輛，嗣有滴滴聲出現，即可看見錄影畫面內顯現出
        『77』之數字」等情（見本院卷第44頁正反面）觀之，
        足認系爭車輛確實行駛在該路段高速公路上之最內側車
        道，且其在行經違規地點之時，並非交通尖峰時段，僅
        有原告一台車輛行經該路段，根本未有其他車輛擋住其
        行駛路線，使其慢行，且由錄影畫面觀之，原告違規路
        段之地形平坦，並無明顯上坡之情況。又本件舉發違規
        地點即國道五號高速公路南向48.9公里處，高速公路主
        管機關於核定公告該路段最內側車道應以最高速限每小
        時90公里行駛，應已考量該路段之地形及路況，及每輛
        行駛經過該路段之最內側車道之車輛應能達到上揭速限
        之要求，原告如認為其所有系爭車輛之性能或該路段之
        地形，無法達到每小時90公里之速限標準要求，即不應
        行駛於該路段之最內側車道，只要系爭車輛行駛進入該
        路段之最內側車道，即應以最高速限每小時90公里行駛
        ，不得以前方車速或當時車流量等事由，作為不遵守速
        限及免責之依據。
      え再者，原告雖表示其違規地點前方幾十公尺處為匝道路
        口引道末端，常有車輛以較慢速度併入主線車道，因此
        原告基於安全考量，自要調降車速變換至內側車道上等
        語。惟按因避免自己或他人生命、身體、自由、名譽或
        財產之緊急危難而出於不得已之行為，不予處罰。但避
        難行為過當者，得減輕或免除其處罰，行政罰法第13條
        規定甚明。又「構成行政罰法上阻卻違法正當事由之『
        緊急避難』，其要件包括：（一）須有緊急危難存在：
        所謂『緊急』，係指倘未立即採取避難措施，即無法阻
        止危難之發生或擴大。而所謂『危難』，則係指自己或
        他人之生命、身體、自由、名譽或財產有發生災難之可
        能性，至其係肇因於自然災害或人為因素，固非所問。
        惟為避免『緊急避難』制度遭不當濫用，而成為違反行
        政法上義務者之遁詞，倘該危難係因行為人蓄意招致以
        便遂行其違反行政法上義務行為，或行為人事前應防止
        、能防止而未防止，導致該危難之發生，則均不屬之。
        （二）避難行為必須客觀上不得已：即緊急避難行為在
        客觀上須係為達到避難目的之必要手段。行為人因自己
        或他人之生命、身體、自由、名譽、財產遭遇緊急危難
        ，若非立即採取避難行為犧牲他人法益，否則無法保全
        自己或他人法益時，固能主張緊急避難，惟此避難行為
        須係足以挽救法益陷於急迫危險之『必要手段』，亦即
        所犧牲之他人法益與所保全之法益間，已呈現不可避免
        之利益衝突現象，兩者僅能擇一存在，不是喪失所要保
        全之法益，就是犧牲他人之法益，此時方屬所謂『必要
        』。而『不得已』，則係指避難行為之取捨，祇此一途
        ，別無選擇而言，如尚有其他可行之方法足以避免此一
        危難，即非不得已之避難行為。（三）緊急避難行為必
        須不過當：緊急避難行為在客觀上若已過當者，即已超
        出緊急避難之範圍，構成避難過當，自不能阻卻違法，
        僅能減免處罰。而判斷有無過當之標準，係採『保護優
        越法益原則』，亦即依『法益衡量理論』之觀點（包括
        法益位階關係、法益受影響之程度、損害發生之可能性
        、被犧牲者之自主決定權、危難是否來自於被犧牲者、
        法益對於個別當事者所具有之特別意義及遭人強制之避
        難狀態等因素），判斷避難者所保護之法益，是否較其
        所犧牲之他人法益，具有顯著之優越性。（四）避難行
        為必須出於救助意思：即行為人主觀上須係出於救助自
        己或他人生命、身體、自由、名譽、財產之緊急危難的
        意思」，此有最高行政法院106 年度判字第104 號判決
        意旨可資參照。是本件原告應就其違規行為符合緊急避
        難之要件負舉證責任，然原告於起訴狀內卻僅空口主張
        其行經此路段時，基於安全之考量而將車速減慢，車速
        受此影響無法馬上加速至最高速限等語（見本院卷第4
        頁），尚難認已符合上揭緊急避難之要件。況原告亦未
        提出任何證據證明其客觀上達到急迫危險，而必須降低
        車速並變換車道至內側車道上之程度，揆諸前揭規定及
        說明，難認依當時情狀符合行政罰法第13條所定緊急避
        難之要件。
      ぉ又按管制規則第8 條第1 項及第2 項規定：「汽車行駛
        高速公路及快速公路，其車道之使用，除因交通事故及
        道路施工依臨時或可移動標誌指示或交通勤務警察指揮
        外，應依設置之交通標誌、標線或號誌之規定，無設置
        者，應依下列規定︰一、在高速公路最高速限每小時90
        公里以上之路段，行駛速率低於每小時80公里之較慢速
        小型車，或在快速公路最高速限每小時80公里以上之路
        段，行駛速率低於每小時70公里之較慢速小型車，應行
        駛於外側車道，並得暫時利用緊臨外側車道之車道超越
        前車。二、大型車應行駛於外側車道，並得暫時利用緊
        臨外側車道之車道超越前車」，觀諸上開法律已規定較
        慢速小型車及大型車應依據其行駛速率行駛於高速公路
        及快速公路之外側車道。況且道路交通標誌、標線、號
        誌，係交通主管機關依道路交通狀況及用路人之需要而
        依法設置，故駕駛人有遵守標誌、標線、號誌指示之義
        務，駕駛人不得僅憑其個人認知或價值判斷，或主觀認
        為其行為不致影響交通秩序、安全，而任意決定不予遵
        守，否則將使交通秩序大亂，非但影響道路交通安全及
        用路人權益，亦將使道路交通標誌、標線、號誌形同虛
        設。足見，道路設置之標誌，係作為管制交通及維護用
        路人安全極為重要之交通標誌，駕駛人應予遵守。是
        本件原告駕駛人自不能以其個人主觀之認知或價值判斷
        ，認為其車速仍在內側車道之最低車速要求內，而作為
        本件原告不遵守交通標誌及其違規行為之免責藉口。
      お至原告主張：因車輛車速表與GPS 速度表對比，發現車
        速表會有5 ％落差，且原告申訴後，被告表示原告車速
        為每小時78公里，與系爭舉發通知單所附採證照片所載
        之每小時77公里，並不一致，因而質疑測速儀器可能有
        誤差等語，並提出遠通電子收費紀錄為證。惟查，本件
        系爭車輛於行駛國道五號高速公路南向48.9公里處時，
        經雷達測速儀器實際測得時速77公里，雖有容許公差值
        為不大於1KM/H ，然上開規定僅係經濟部標準檢驗局針
        對雷射測速科學儀器設備檢定合格、檢查合格與否之技
        術上事項，意即雷射測速儀經檢驗結果在上開容許公差
        值範圍內者為合格，非謂經濟部標準檢驗局經委託檢定
        合格之雷射測速儀器設備，一定存有前開「必然」之誤
        差值。且科學儀器之偵測，雖允許公差存在，但有無違
        規超速仍應以測速儀器所實際測得之數據為準；蓋科學
        儀器檢測標準程序中所設計出「可容許」之誤差數值，
        乃係一統計概數，故誤差數值往往係以一「正負區間」
        表示其概然數值，但無從據以認定是否每次測速均會發
        生誤差現象，亦即每次實際測得之數值究係在誤差範圍
        之正值端或負值端，抑或無誤差值，在科學上實無法精
        準認定之，此即為容許公差存在之理。是以，在行車速
        度違規之舉發上，自不允許舉發機關在實際測得之數值
        上，自行加減公差之可能最大或最小值，以作為違規之
        行車速度區間而為不利行為人之認定，同理，亦不容許
        被舉發人以實際測得數值加減去公差之可能最小或最大
        值，為其行車之實際速度至明。原告並未提出證據證明
        舉發員警當時所使用之測速儀器有何故障之情事，自難
        單以機器本身可能存有法定之誤差值即率以推翻經國家
        委託檢定格之雷射測速儀所測得之數據。是本件系爭車
        輛行經速限90公里之國道五號高速公路南向48.9公里處
        時，既經以檢定合格之測速儀器測得其時速77公里，而
        有慢速小型車違規行駛內側車道之事實，復查無雷達測
        速儀器操作有何不當。從而，原告上開所述，顯係卸責
        之詞，難採為撤銷原處分之依據。
    4.綜上所述，本件原告有違反處罰條例第33條第1 項第3 款
      規定之「行駛高速公路未依規定行駛車道－慢速小型車違
      規行駛內側車道」之違規，又原告係持有合法駕駛執照之
      人，其未遵守高速公路上車道速限之要求，縱認非故意，
      亦有應注意，能注意，而未注意之過失責任。故被告認定
      原告有「行駛高速公路未依規定行駛車道－慢速小型車違
      規行駛內側車道」之違規，並無違誤。
（三）被告以原處分裁罰原告罰鍰5,000 元，並記違規點數1 點
      ，並無違誤：
    1.按處罰條例第33條第1 項第3 款規定：「汽車行駛於高速
      公路、快速公路或設站管制之道路，不遵使用限制、禁止
      、行車管制及管理事項之管制規則而有下列行為者，處汽
      車駕駛人三千元以上六千元以下罰鍰：…三、未依規定行
      駛車道」、第63條第1 項第1 款規定：「汽車駕駛人有下
      列各款所列條款之一者，除依原條款處罰鍰外，並予記點
      ：一、有第33條第1 項…情形之一者，各記違規點數一點
      」。
    2.次按裁罰基準及處理細則第1 條規定：「本細則依道路交
      通管理處罰條例第92條第4 項規定訂定之」、第2 條第1
      項、第2 項規定：「處理違反道路交通管理事件之程序及
      統一裁罰基準依本細則之規定辦理。前項統一裁罰基準，
      如附件違反道路交通管理事件統一裁罰基準表」，核上開
      裁罰基準及處理細則之規定，就其立法目的及功能，乃為
      防止處罰機關枉縱或偏頗，依處罰條例第92條第4 項所授
      權交通部會同內政部訂定之裁罰基準及處理細則及其附件
      「違反道路交通管理事件統一裁罰基準表」（下稱裁罰基
      準表），用以維持裁罰之統一性與全國因違反道路交通管
      理事件受處罰民眾之公平，不因裁決人員不同，而生偏頗
      ，寓有避免各監理機關於相同事件恣意為不同裁罰之功能
      ，並非法所不許，於憲法上保障人民財產權之意旨並無牴
      觸（此並有司法院釋字第511 號解釋意旨理由足資參照）
      ，是被告自得依此裁罰基準表而為裁罰。
    3.原告確有「行駛高速公路未依規定行駛車道－慢速小型車
      違規行駛內側車道」之違規行為，已詳如前述，且原告係
      於應到案期限內到案聽後裁決，又依裁罰基準表規定：「
      小型車」、「行駛高、快速公路未依規定行駛車道－慢速
      小型車及大型車違規行駛內側車道」，於期限內繳納或到
      案聽候裁決者，裁處罰鍰5,000 元。是本件被告依處罰條
      例第33條第1 項第3 款、第63條第1 項第1 款、裁罰基準
      及處理細則及裁罰基準表等規定，以原處分裁處原告罰鍰
      5,000 元，並記違規點數1 點，經核即屬於法有據，該等
      處分並無違誤。故原告訴請撤銷原處分，為無理由，應予
      駁回。
（四）本件判決基礎已臻明確，兩造其餘之攻擊防禦方法及訴訟
      資料經本院審酌後，核與判決結果不生影響，無一一論述
      之必要，附此敘明。
六、本件第一審裁判費為裁判費300 元，應由原告負擔，爰確定
    第一審訴訟費用額如主文第二項所示。
據上論結，本件原告之訴為無理由，依行政訴訟法第237條之8第
1 項、第98條第1 項前段，判決如主文。
中　　華　　民　　國　 110　　年　　11　　月　　30　　日
　　　　　　　　　行政訴訟庭　法　官　黃漢權
上為正本係照原本作成。
如不服本判決，應於判決送達後20日內，向本院提出上訴狀並表
明上訴理由（原判決所違背之法令及其具體內容或依訴訟資料可
認為原判決有違背法令之具體事實），其未載明上訴理由者，應
於提出上訴後20日內向本院補提理由書（上訴狀及上訴理由書均
須按他造人數附繕本，如未按期補提上訴理由書，則逕予駁回上
訴），並應繳納上訴裁判費新臺幣750元。 
中　　華　　民　　國　 110　　年　　12　　月　　1 　　日
                              書記官  蕭竣升